【裁判字號】    97,簡上,1415
【裁判日期】    980310
【裁判案由】    家暴妨害自由
【裁判全文】
臺灣板橋地方法院刑事判決            97年度簡上字第1415號
上  訴  人
即  被  告  乙○○
上列上訴人即被告因家暴妨害自由案件，不服本院中華民國97年
10月27日第一審簡易判決（97年度簡字第6694號，聲請簡易判決
處刑案號：97年度偵字第19747 號），本院管轄第二審之合議庭
判決如下：
    主      文
上訴駁回。
    事實及理由
一、本案經本院審理結果，認第一審判決以被告乙○○所為係犯
    犯刑法第304 條第1 項之以強暴妨害人行使權利罪，亦屬家
    庭暴力防治法第2 條第2 款所稱之家庭暴力罪，依刑事訴訟
    法第449 條第1 項、第3 項，刑法第304 條第1 項、第41條
    第1 項前段，刑法施行法第1 條之1 之規定，並審酌被告不
    循理性途徑解決問題，自我克制能力尚嫌薄弱，且迄未與告
    訴人甲○○達成和解，惟素行良好，暨其犯罪之動機、目的
    、所生危害及否認犯罪之犯後態度等一切情狀，量處拘役30
    日，並諭知易科罰金之折算標準，其認事用法及量刑均屬妥
    適，應予維持，並引用第一審簡易判決書記載之事實、理由
    及證據（詳如附件）。
二、被告上訴雖否認犯行，辯稱：甲○○與何欣  就案發當日之
    同一事件，尚有相關訴訟如偽證、誣告、毀損、恐嚇、傷害
    罪及家暴等案件在審理中，而影響本案判決；又當日伊僅係
    與甲○○拉扯，並未強推甲○○出門，甲○○係負氣自行離
    家，且甲○○當天並無受傷，其所出之驗傷單、照片乃係事
    後經加工之偽證，當日受傷之人乃係伊，又伊僅係趁甲○○
    負氣離家時，把門鎖出來，而伊關門係為避免自己生命、身
    體、財產、安全之緊急危難，出於不得已之行為云云。惟查
    ：
  (一)被告如何於前揭時、地，以強暴之方式，將告訴人甲○○推
    出住所門外，旋即反鎖住所大門，致告訴人無法入內，而妨
    害告訴人行使權利，並致告訴人受有右手腕挫瘀傷（4 ×3
    公分）、左前臂挫傷併紅腫（4 ×2 公分）及左膝挫瘀傷（
    8 ×3 公分）等傷害等情，業經告訴人於檢察事務官詢問時
    及檢察官偵查中指述明確（見97年度他字第4097號偵查卷〈
    下稱偵查卷〉第3 、19、20頁），核與證人即被告與告訴人
    之女陳姿妤、被告與告訴人之子陳勁宇於偵查中證述相符（
    見偵查卷第17、18頁），並有告訴人受有上開傷害之診斷書
    1 紙附卷可稽（見偵查卷第9 頁），佐以告訴人所受之傷害
    為「右手腕挫瘀傷（4 ×3 公分）、左前臂挫傷併紅腫（4
    ×2 公分）及左膝挫瘀傷」，此有卷附之前揭診斷證明書可
    佐，核與告訴人指訴遭被告強拉推出門外，因而所受之傷勢
    大致相符，而被告於偵查中亦自承：我把她（即告訴人）雙
    手抓住，……我把她（即告訴人）推出門，……所以我大叫
    「甲○○，你永遠不要進來」等語，之後我就把門鎖起來等
    語（見偵查卷第19頁），顯見告訴人指訴遭被告徒手拉扯而
    推出住處大門外，被告旋即將大門反鎖，致告訴人無法進入
    住處等情，確實信有而徵，堪予採信，足認被告確有以強暴
    方式妨害告訴人進入住處之權利之情無疑。
  (二)被告雖於原審訊問時改稱：當日係甲○○負氣自己跑出家門
    ，伊隨即趁機把門鎖出來，而伊鎖門乃係為避免自己生命、
    身體、財產、安全之緊急危難，出於不得已之行為云云，然
    證人陳姿妤於偵查中已明確證稱：（問：97年6 月3 日晚上
    10時許，在臺北縣中和市○○路297 巷9 弄26號2 樓發生何
    事？）因媽媽的女性朋友何欣  （筆錄誤繕為何欣賱）摔父
    親的電腦，我父親回家後發現電腦有摔壞（筆錄誤繕為被壞
    ），就先問我們「有沒有人進來，是否何欣  （筆錄誤繕為
    何欣賱）有進來」，我們說有。所以後來父親再問媽媽，媽
    媽回答說沒有，父親就很生氣，之後二人就吵起來，並發生
    拉扯，我父親還有扭我母親的手，之後我和弟弟就過去阻止
    ，但並沒有用，後來父親就把媽媽趕出去。當時父親抓住母
    親的手，並同時想把她推出去等語（見偵查卷第17頁），核
    與證人陳勁宇於偵查中證稱：當時我父母在爭吵，關於媽媽
    的女性朋友何欣  （筆錄誤繕為何欣賱）弄壞父親電腦的事
    ，父親就有問我和姐姐「有沒有人進來，是否何欣  （筆錄
    誤繕為何欣賱）有進來」，我們說有。所以後來父親再問媽
    媽，媽媽回答說沒有，父親就很生氣，之後二人就吵起來，
    並發生拉扯，我父親還有扭我母親的手，之後姐姐就過去阻
    止，我還知道我母親還有咬我父親的手，我也有去阻止，但
    是沒有用，後來父親扭住媽媽的手並把她推出家門，接著就
    鎖門，不讓她進來。……我看到時，我父親就扭住母親的手
    並把她推出去等語相符（見偵查卷第18頁），參以證人陳姿
    妤、陳勁宇乃係被告與告訴人所生之子女，案發當時又與父
    母同住，衡情當無設詞誣陷父親之理，況其二人所證稱：案
    發當日被告電腦確有損壞及當日告訴人之友人何欣  曾前往
    被告住處之情，亦核與被告所辯稱：案發當日與告訴人發生
    爭執之緣由相符，可知證人陳姿妤、陳勁宇上開所證並未全
    然偏向告訴人，益徵證人陳姿妤、陳勁宇上開所證確係其二
    人於案發當日所目擊之情無疑，是被告於本院審理時辯稱：
    小朋友很愛媽媽，所證不實在云云，無非事後卸責之詞，不
    足採信。
  (三)被告又辯稱：告訴人之診斷書係偽造云云，並聲請傳喚證人
    丙○○，然觀諸告訴人所提出之證明書，其上所載告訴人所
    受之傷勢乃係手部、膝蓋挫瘀傷，核與一般人遭抓住雙手推
    出門外可能產生之傷勢相符，是被告空言辯稱：告訴人之診
    斷書係偽造云云，要係圖卸己身刑責之詞，殊無可採。至證
    人丙○○雖於本院審理時證稱：當天晚上告訴人下樓向其借
    電話報警時，其模樣很平常，臉上亦無異常之處等語，然告
    訴人所受傷勢之位置乃係手部及膝蓋之挫瘀傷，並非證人丙
    ○○所看見之臉部，是證人丙○○當日既未注意告訴人之手
    部及腿部，其所為證述，自無從資為有利被告之認定。再被
    告另辯稱：告訴人與何欣  尚有其他相關訴訟在審理中，顯
    然影響本案判決云云，然告訴人與何欣  是否涉有被告所指
    之偽證、誣告、毀損、恐嚇、傷害罪等犯行，僅係攸關其二
    人是否成立犯罪，核與被告本案被訴強制罪犯行無關，且此
    部分既經被告另行提起告訴而為檢察官偵查中，自應由檢察
    官另行偵辦處理，是被告認與本案有關，且足以影響本案判
    決云云，要係個人推測臆測之詞，不足採信。
  (四)綜上所述，被告所辯，均無可採。本案事證明確，被告犯行
    ，洵堪認定，應依法論科。
三、從而，原審予以論罪科刑，其認事用法並無違誤，量刑亦屬
    妥適，被告上訴空言否認犯行，為無理由，應駁回其上訴。
據上論斷，應依刑事訴訟法第455 條之1 第1 項、第3 項、第36
8 條、第373 條，判決如主文。
本案經檢察官郭季青到庭執行職務。
中    華    民    國    98    年    3     月    10    日
                  刑事第十六庭  審判長法  官  許必奇
                                      法  官  陳明偉
                                      法  官  鄧雅心
以上正本證明與原本無異。
本判決不得上訴。
                                      書記官  王小芬
中    華    民    國    98    年    3     月    10    日
附件：


司法院資訊處製作；財團法人民間司法改革基金會備份。
